sk-SK: Umenie a zábava > Večierky a oslavy > Špeciálne efekty > Osvetlenie so špeciálnymi efektmi: Svetelné projektory Gobo; LED svetlá; Laserové svetlá; Stroboskopické svetlá; UV čierne svetlá
nl: Kunst en entertainment > Feestelijke gelegenheden > Visuele effecten > Visuele effecten: verlichting: Gobo-projectoren; LED-verlichting; Laserverlichting; Stroboscoopverlichting; UV-blacklights
vi: Nghệ thuật và giải trí > Tiệc và tổ chức tiệc > Hiệu ứng đặc biệt > Chiếu sáng hiệu ứng đặc biệt: Máy chiếu LED Logo; Đèn LED; Đèn laze; Đèn nhấp nháy; Đèn dạ quang tím
it: Arte e svago > Party e festeggiamenti > Effetti visivi > Luci per effetti visivi: Proiettori Gobo; Luci LED; Luci laser; Luci stroboscopiche; Luci nere UV
zh-CN: 艺术与娱乐 > 聚会/庆典 > 舞台视觉设备 > 视觉特效灯光: 遮光黑布投影仪; LED 灯; 激光灯; 闪光灯; 紫外线黑光灯
hr-HR: Umjetnost i zabava > Zabava i proslava > Specijalni efekti > Rasvjeta za specijalne efekte: Gobo projektori; LED svjetla; Laserska svjetla; Stroboskopska svjetla; UV svjetla
ko: 아트/엔터테인먼트 > 파티/축하 행사 > 특수효과 > 특수효과 조명: 고보 프로젝터; LED 조명; 레이저 조명; 스트로브 조명; UV 백라이트
nb: Kunst og underholdning > Fest og feiring > Spesialeffekter > Spesialeffektlys: Gobo-projektorer; LED-lys; Laserlys; Strobelys; UV-blacklights
zh-TW: 藝術/娛樂 > 派對和節慶 > 特效 > 特效燈光: Gobo 燈; LED 燈; 雷射燈; 頻閃燈; 紫外線黑光燈
hu: Művészet és szórakoztatás > Buli és ünneplés > Speciális hatások > Speciálishatás-fények: Gobo projektorok; LED-fények; Lézerfények; Villogó fények; Fekete UV-fények
cs: Umění a zábava > Párty a oslavy > Speciální efekty > Světla pro speciální efekty: Gobo projektory; LED světla; Laserová světla; Stroboskopická světla; UV černá světla
ro-RO: Artă și divertisment > Petreceri > Efecte speciale > Lumini efecte speciale: Proiectoare Gobo; Lumini LED; Lumini cu laser; Lumini stroboscopice; Dispozitive cu lumină neagră UV
sl-SI: Kultura in zabava > Zabava in praznovanje > Posebni učinki > Posebni svetlobni učinki: Gobo projektorji; LED luči; Laserske luči; Stroboskopske luči; UV svetilke
de: Kunst & Unterhaltung > Party & Feiern > Visuelle Effekte > Lichteffektbeleuchtung: Gobo-Projektoren; LED-Lichter; Laserlichter; Stroboskoplichter; UV-Schwarzlicht
da: Kunst og underholdning > Fest og fejring > Specialeffekter > Specialeffekter – lys: Gobo-projektorer; LED-lys; Laserlys; Stroboskoplys; UV-lys
pt-PT: Artes e lazer > Festas e celebrações > Efeitos especiais > Iluminação de efeitos especiais: Projetores de logótipos (Gobo); Luzes LED; Luzes laser; Luzes estroboscópicas; Luzes ultravioleta
en: Arts & Entertainment > Party & Celebration > Special Effects > Special Effects Lighting: Gobo Projectors; LED Lights; Laser Lights; Strobe Lights; UV Blacklights
pl: Sztuka i rozrywka > Przyjęcia i świętowanie > Efekty specjalne > Oświetlenie specjalne: Projektory Gobo; Światła LED; Światła laserowe; Światła stroboskopowe; Lampa ultrafioletowa
tr: Sanat ve Eğlence > Parti ve Kutlamalar > Özel Efektler > Özel Efekt Işıkları: Gobo Projektörleri; LED ışıklar; Lazer Işıkları; Stroboskop ışıkları; UV Siyah Işıklar
bg-BG: Изкуства и развлечения > Парти и празненства > Специални ефекти > Осветление със специални ефекти: Проектори Gobo; LED светлини; Лазерни светлини; Строб лампи; UV черни светлини
fi: Taide ja viihde > Juhlat > Erikoistehosteet > Erikoistehostevalot: Gobo-projektorit; LED-valot; Laservalot; Strobovalot; UV-mustavalot
lt-LT: Menai ir pramogos > Vakarėliai ir šventės > Specialieji efektai > Specialiųjų efektų apšvietimas: GOBO projektoriai; Šviesos diodų žibintai; Lazeriniai žibintai; Stroboskopai; UV žibintai
fr: Arts et loisirs > Fêtes et soirées > Effets visuels > Jeux de lumière: Projecteurs gobos; Lumières LED; Lumières laser; Lumières stroboscopiques; Lumières noires UV
pt-BR: Artes e entretenimento > Festas e comemorações > Efeitos visuais > Iluminação de efeitos visuais: Projetores Gobo; Luzes LED; Luzes laser; Luzes estroboscópicas; Luzes negras UV
el: Τέχνες & Ψυχαγωγία > Πάρτι & γιορτή > Ειδικά εφέ > Φωτισμός ειδικών εφέ: Προβολείς Gobo; Φώτα LED; Φώτα λέιζερ; Φωτορυθμικά; Φωτιστικά UV Blacklights
sv: Konst och underhållning > Fest och firande > Specialeffekter > Specialeffektlampor: Gobo-projektorer; Led-lampor; Laserljus; Stroboskopljus; UV-blacklights
ja: 芸術・エンターテイメント > パーティー・お祝い > 特殊効果演出 > 演出照明: ゴボプロジェクター; LEDライト; レーザーライト; ストロボライト; UVブラックライト
ru: Искусство и развлечения > Вечеринки и праздники > Товары для спецэффектов > Оборудование для световых эффектов: Проекция изображений; Светодиодное оборудование; Лазерные эффекты; Стробоскопы; Ультрафиолетовая подсветка
th: ศิลปะและความบันเทิง > ปาร์ตี้และการเฉลิมฉลอง > เอฟเฟ็กต์พิเศษ > แสงเอฟเฟ็กต์พิเศษ: โปรเจคเตอร์ Gobo; ไฟ LED; แสงเลเซอร์; ไฟแจ้งเตือน; แบล็คไลท์ UV
es: Arte y ocio > Fiestas y celebraciones > Efectos especiales > Efectos de iluminación: Proyectores de gobos; Luces led; Luces láser; Luces estroboscópicas; Luces negras ultravioleta